臺灣高雄地方法院刑事判決　　　　　　　94年度易字第1269號
 公　訴　人　臺灣高雄地方法院檢察署檢察官
 被　　　告　甲○○
 　　　　　　　　　　　4樓
 被　　　告　乙○○
 　　　　　　　　　　　5弄1.
 被　　　告　丙○○
 　　　　　　　　　　　5弄1.
上列被告因詐欺等案件，經檢察官提起公訴（94年度偵字第7117
號），本院判決如下：
    主  文
甲○○共同意圖為自己不法之所有，以詐術使人將本人之物交付
，未遂，處有期徒刑貳月，如易科罰金，以佰元折算壹日；又
共同以加害生命之事，恐嚇他人致生危害於安全，處有期徒刑
月，如易科罰金，以佰元折算壹日；應執行有期徒刑肆月，如
易科罰金，以佰元折算壹日。
乙○○共同意圖為自己不法之所有，以詐術使人將本人之物交付
，未遂，累犯，處有期徒刑月，如易科罰金，以佰元折算壹
日；又共同以加害生命之事，恐嚇他人致生危害於安全，累犯，
處有期徒刑肆月，如易科罰金，以佰元折算壹日；應執行有期
徒刑陸月，如易科罰金，以佰元折算壹日。
丙○○共同意圖為自己不法之所有，以詐術使人將本人之物交付
，未遂，處有期徒刑貳月，如易科罰金，以佰元折算壹日。
    事  實
一、乙○○曾於民國88年間因毒品危害防制條例案件，經法院判
    處有期徒刑4 月確定，而於91年5 月25日執行完畢。乙○○
    、丙○○兄弟2 人與甲○○均因缺錢花用，竟共同基於意圖
    為自己不法所有而詐取財物之犯意聯絡，於民國93年8 月23
    日下午6 時許，由丙○○駕駛其所有車牌號碼ZA-5235 號自
    小客車並搭載乙○○、甲○○，一同前往高雄縣鳳山市○市
    街42號一樓由己○○○所經營之「來來電子遊藝場」附近。
    隨後三人即在該遊戲場內，甲○○、丙○○先在乙○○兩側
    以掩護乙○○，再由乙○○以自備之鐵線1 條觸動彈珠台遊
    戲機彈珠入孔得分之感應器，使得鐵珠雖未能入孔得分，但
    因洞口感應器受鐵線之觸動而仍可得分，因而增加該彈珠台
    所顯示之螢幕分數，欲藉此不正方法向該遊藝場詐領獎品，
    惟為在場之己○○○發現制止，雙方因而發生爭執。詎甲○○、乙○○2 人竟另行起意，並基於恐嚇之犯意聯絡，由甲○○先跑回車內取出後座腳踏墊下之西瓜刀1 支返回上址店
    內揚刀向己○○○及成年員工「宏儒」威嚇（姓不詳），以
    此加害生命之事致己○○○及員工宏儒心生畏懼。乙○○則
    自車內取出另1 把預藏玩具手槍對著追趕出店外之己○○○
    及蔡嘉吉恫稱：過幾天店就要被燒了等語，致己○○○及蔡
    嘉吉均心生畏懼，不敢再行追趕而眼見乙○○、丙○○、甲○○3 人駕車揚長而去。
二、案經己○○○訴由高雄縣政府警察局鳳山分局報請臺灣高雄
    地方法院檢察署檢察官偵查起訴。
    理  由
一、告訴人己○○○於警詢、偵查中之告訴及監視錄影帶翻拍畫
    面照片6 紙，其性質雖屬傳聞證據，且檢察官未能證明有符
    合刑事訴訟法第159 條之1 至之4 之情形，但經本院準備程
    序詢以對證據能力之意見，並於審理時予以提示，告以要旨
    ，經檢察官及被告表示意見，檢察官及被告均未於言詞辯論
    終結前，對該證據內容異議，依刑事訴訟法第159 條之5規
    定，應具有證據能力。證人丁○○於偵查中向檢察官所為之
    證述，業經具結而無顯不可信之情況，依刑事訴訟法第159
    條之1 第2 項得為證據。
二、訊據被告甲○○、乙○○雖坦承共同詐欺及甲○○持西瓜刀
    、乙○○持玩具手槍揚言放火燒店之事實，惟甲○○矢口否
    認有何恐嚇犯行，辯稱：是己○○○拿鋁棒追他，他才去拿
    刀云云。丙○○則矢口否認詐欺犯行，辯稱：伊不知甲○○
    、乙○○要去詐欺，伊只是坐在旁邊打電動云云。
三、經查：
（一）被告3 人共同詐欺取財部分：
      上揭被告3 人共同以鐵線觸動彈珠洞口感應器增加機台得
      分詐欺之事實，業據證人即告訴人己○○○於警詢、偵查
      指述及本院審理時證述明確。又己○○○於警詢中已明確
      供述被告3 人一同至店內輪流打玩2 台遊戲機，其中2 名
      穿長袖夾克之男子打玩時，行為怪異，分數跳動異常等情
      ，且己○○○於本院審理時，復證述：丙○○身著長袖，
      且以長袖袖口壓住遊戲機台等語。再參以監視錄影帶翻拍
      畫面，可知當時持刀之甲○○身著短袖，乙○○、丙○○
      則均身著長袖之事實，此有翻拍照片數幀在卷可按。故被
      告丙○○當日著長袖進入來來電子遊藝場，與甲○○共同
      掩護乙○○以鐵線觸動彈珠台之感應器之事實已甚明確。
      況案發當時正值暑夏，丙○○如無掩護乙○○詐欺之犯意
      ，則何需著長袖刻意以袖口壓住遊戲機台之理。另己○○○雖於本院審理時證述：著手用鐵線干擾感應器之人為丙○○云云。然己○○○於警詢、偵查中均已明確指述乙○○所為等語。審酌己○○○警詢及偵查之指述之情節核與
      案發時間較為接近，記憶應較為清晰，且與被告乙○○於
      警、偵中之自白相符，故應以己○○○於警、偵之指述較
      為可採。故本件被告丙○○辯稱不知甲○○、乙○○要去
      詐騙財物，僅是去打玩遊戲機台云云，顯屬無據，不足採
      信，被告丙○○與甲○○、乙○○有詐欺之犯意聯絡，洵
      堪認定。
（二）被告甲○○、乙○○共同恐嚇部分：
      上揭被告甲○○於案發當時，持西瓜刀對著己○○○及成
      年員工宏儒，作勢要砍己○○○及宏儒之方式威嚇2 人；
      而乙○○則於離去時舉槍恐嚇己○○○、蔡嘉吉，致使己○○○心生畏懼之事實，業據證人即告訴人己○○○於本
      院審理時證述明確，核與被告乙○○自白案發當時持槍揚
      言放火燒店及被告甲○○自白案發當時持西瓜刀之情相符
      。證人丁○○於偵查中亦證稱：當時我由那邊經過，持刀
      舉得高高在追趕潘秀雲，也看到1 個人拿玩具手槍對著員
      工說要你們的店燒掉，並且說你們不要追過來等語（參94
      年5 月25日偵訊筆錄），足見被告乙○○、甲○○2 人恐
      嚇之事證應可確認。又證人即丁○○於審判中雖改稱：是
      拿刀的那1 個（甲○○）說要放火燒店云云（94年8 月31
      日審訊筆錄），但經本院再次訊問後則又表示當時情形混
      亂，所以不確定是何人放火燒店等語，是證人丁○○因時
      日已久而無法明確指認究係何人表示要放火燒店，然亦不
      影響被告乙○○恐嚇之犯行。況本件受恐嚇之人為己○○○，故究當時係何人揚言放火，其被害之本人記憶按理較
      為深刻，應以己○○○之證詞較為可採。故本件為被告甲○○持刀威嚇己○○○、員工宏儒，被告乙○○則持槍對
      己○○○、蔡嘉吉恫稱放火燒店之事實，已甚顯明。又甲○○、乙○○於出發前均已知西瓜刀及玩具手槍置放於後
      座腳踏墊下，業據被告2 人供承在卷，顯見其2 人對於倘
      詐欺犯行被發現時，即將持西瓜刀、玩具手槍用以恫嚇他
      人藉以脫身，應有相當之認知，故被告甲○○、乙○○對
      於案發當時之恐嚇犯行，2 人顯有犯意聯絡，亦甚明確。
四、綜上，本件事證明確，被告3 人犯行洵堪認定。又被告甲○○雖曾因相同之電玩詐欺案件經臺灣台南地方法院於93年10
    月19日判刑3 月確定在案，但本件係另行起意，與前案無涉
    等情，亦據被告甲○○於本院供述明確（參94年9 月14日審
    訊筆錄），故本件與前案無連續犯之裁判上一罪關係，併敘
    明之。
五、核被告甲○○、乙○○所為均係犯刑法第339 條第3 項、第
    1 項之詐欺取財未遂罪及第305 條之恐嚇危害安全罪。被告
    丙○○所為係犯刑法第339 條第3 項、第1 項之詐欺取財未
    遂罪。被告甲○○、乙○○與丙○○間，就上開詐欺取財未
    遂罪間，有犯意聯絡及行為分擔，為共同正犯。被告甲○○
    與乙○○間，就上開恐嚇危害安全罪間，有犯意聯絡及行為
    分擔，為共同正犯。被告甲○○以一恐嚇行為，造成己○○○、成年員工宏儒心生畏懼，被告乙○○以一恐嚇行為致己○○○、蔡嘉吉心生畏懼，均係一行為而觸犯數罪名，各應
    從一重之恐嚇危害安全罪論處。被告乙○○曾於民國88年間
    因毒品案件，經法院判處有期徒刑4 月確定，而於91年5 月
    25 日 執行完畢，有台灣高雄地方法院檢察署刑案資料查註
    紀錄表及台灣高等法院被告前案紀錄表可按，其於有期徒刑
    執行完畢後5 年以內再犯有期徒刑以上之罪，為累犯，應依
    刑法第47條規定加重其刑。又被告甲○○、乙○○、丙○○
    已著手於詐欺犯罪行為之實行而未發生犯罪之結果為未遂，
    爰依刑法第26條前段之規定，按既遂犯之刑度減輕其刑，被
    告乙○○並依法先加後減之。又被告甲○○、乙○○所犯上
    開共同詐欺未遂罪及恐嚇危害安全罪2 罪間，犯意各別，行
    為互異，應予分論併罰。爰審酌被告甲○○、乙○○、丙○○不思以正當方式賺取所需，卻以本案犯罪方式詐騙財物，
    且甲○○、乙○○於犯罪未遂被發覺之後，竟憤而分持刀械
    及玩具手槍恐嚇告訴人己○○○等人，且犯後難見有何悔意
    等一切情狀，各量處如主文所示之刑，並均諭知易科罰金之
    折算標準。甲○○、乙○○並均定其應執行之刑，及各諭知
    易科罰金之折算標準。至西瓜刀及玩具手槍各1 支為供被告
    甲○○、乙○○共同犯恐嚇危害安全罪所用之物且為被告所
    有，但未扣案，為免日後執行困難，爰不予宣告沒收，併予
    敘明。
據上論斷，應依刑事訴訟法第299 條第1 項前段，刑法第28條、
刑法第305 條、第339 條第3 項、第1 項、第47條、第26條、第
55條前段、第51條第5 款、第41條第1 項前段，罰金罰鍰提高標
準條例第1 條前段、第2 條，判決如主文。
本案經檢察官戊○○到庭執行職務。
中　　華　　民　　國　　94　　年　　9 　　月　　14　　日
                  刑事第八庭  審判長法　官  李政庭
                                    法　官  賴文姍
                                    法  官  黃宣撫
如不服本判決，應於判決送達後10日內，向本院提出上訴狀。
以上正本證明與原本無異。
中　　華　　民　　國　　94　　年　　9 　　月　　14　　日
                                    書記官  鄭永媚
附錄本判決論罪科刑法條全文
中華民國刑法第305條
(恐嚇危害安全罪)
以加害生命、身體、自由、名譽、財產之事，恐嚇他人致生危害
於安全者，處2 年以下有期徒刑、拘役或300 元以下罰金。
中華民國刑法第339條
(普通詐欺罪)
意圖為自己或第三人不法之所有，以詐術使人將本人或第三人之
物交付者，處5 年以下有期徒刑、拘役或科或併科1 千元以下罰
金。
以前項方法得財產上不法之利益或使第三人得之者，亦同。
前二項之未遂犯罰之。
